【裁判字號】    92,訴,967
【裁判日期】    920617
【裁判案由】    損害賠償
【裁判全文】
臺灣高雄地方法院民事判決  九十二年訴字第九六七號
    原      告  甲○○
    被      告  乙  ○
右當事人間因傷害案件，原告提起請求損害賠償之附帶民事訴訟，經本院刑事庭裁定
移送，本院判決如左：
    主      文
被告應給付原告新台幣捌萬元。
原告其餘之訴駁回。
訴訟費用由被告負擔十分之一，餘由原告負擔。
    事實及理由
一、原告主張：被告乙○於民國九十一年十一月二十五日七時三十分許，駕駛車牌號
    碼ＶＭ—四五五九號自用小客車，行經高雄市○○區○○路一一五號前時，因見
    伊駕駛車牌號碼ＺＣ—四二六一號休旅車沿對向車道行經該處，遂逆向衝撞伊駕
    駛之車輛，並基於傷害之犯意，以拳頭毆打伊臉部及頭部，致伊受有頸部瘀傷、
    頭部外傷併臉部瘀腫，疑似腦震盪、左足踝擦傷、左鼻部腫大並流血之傷害，因
    此精神上受有極大痛苦，爰依侵權行為之法律關係，請求賠償精神慰藉金新台幣
    （下同）二百萬元，聲明求為命：被告應給付原告二百萬元。
二、被告則辯稱：原告請求之慰藉金顯屬過高等語，資為抗辯。並聲明：請求駁回原
    告之訴。
三、原告主張被告於上開時地，基於傷害之犯意，以拳頭毆打其臉部及頭部，致其受
    有頸部瘀傷、頭部外傷併臉部瘀腫，疑似腦震盪、左足踝擦傷、左鼻部腫大並流
    血等傷害之事實，為被告所不爭執，並有健仁醫院診斷證明書在卷可稽。而被告
    因上開傷害乙事，經刑事庭調查結果，認定其故意傷害犯行明確，而依傷害罪判
    處有期徒刑五月確定等情，業據本院依職權調卷查明屬實，並有本院九十一年度
    易字第四四八一號及台灣高等法院高雄分院九十二年度上易字第四九九號刑事判
    決書在卷可稽，則被告傷害原告之事實，當可認定。
四、按因故意或過失，不法侵害他人之權利者，負損害賠償責任；不法侵害他人之身
    體、健康者，被害人雖非財產上之損害，亦得請求賠償相當之金額。民法第一百
    八十四條第一項前段及第一百九十五條第一項前段分別定有明文。本件被告因故
    意不法侵害原告之身體，則原告依前開規定，請求被告負損害賠償責任，即屬有
    據。本件原告因被告之傷害行為，致受有頸部瘀傷、頭部外傷併臉部瘀腫，疑似
    腦震盪、左足踝擦傷、左鼻部腫大並流血之傷害，並至健仁醫院門診治療四次，
    其身體及精神確受有痛苦，當可認定。本院審酌原告現年四十四歲、私立立德高
    職畢業、目前在交通部台灣鐵路管理局高雄營業所任職總務人員、月薪約五萬五
    千元，依本院函查其財產歸戶資料，名下有土地三筆及房屋一棟，並有從事證券
    投資，家庭經濟狀況小康等情，有財政部南區國稅局九十二年五月二十二日南區
    國稅岡山二字第０九二００三七七二五號函及附件在卷可稽。而被告現年四十二
    歲、為海軍士官學校畢業、為全盛交通公司擔任司機，月薪約二萬多元，名下並
    未登記有任何財產資料，有財政部高雄市國稅局楠梓稽徵所九十二年五月二十日
    財高國稅楠服字第０九二０００五三四一號函及附件在卷足證，及被告就其傷害
    行為致原告受傷乙事，迄未向原告致歉或為任何賠償等一切具體情狀，本院認原
    告請求精神慰藉金以八萬元為適當，逾此請求，為無理由，應予駁回。
五、綜上所述，原告得請求被告賠償之精神慰藉金為八萬元。從而，原告本於侵權行
    為之法律關係，請求被告給付之款項在八萬元之範圍內，核屬有據，應予准許。
    逾此範圍之請求，為無理由，應予駁回。
據上論結，本件原告之訴為一部有理由，一部無理由，依民事訴訟法第七十九條但書
，判決如主文。
中      華      民      國    九十二    年      六      月     十七     日
                              臺灣高雄地方法院民事第一庭
~B法      官  唐照明
右為正本係照原本作成。
如不服本判決，應於送達後廿日內，向本院提出上訴狀並表明上訴理由，如於本判決
宣示後送達前提起上訴者，應於判決送達後十日內補提上訴理由書（須附繕本）。
中      華      民      國    九十二    年      六      月     十七     日
~B法院書記官  李承悌


司法院資訊處製作；財團法人民間司法改革基金會備份。
